臺灣高雄地方法院刑事判決　　　　　　　96年度交訴字第84號
公　訴　人　臺灣高雄地方法院檢察署檢察官
被　　　告　甲○○
上列被告因公共危險等案件，經檢察官提起公訴（96年度偵字第
6211號），本院合議庭裁定由受命法官獨任進行簡式審判程序，
判決如下：
    主  文
甲○○服用酒類，不能安全駕駛動力交通工具而駕駛，處有期徒
刑參月；又駕駛動力交通工具肇事，致人受傷而逃逸，處有期徒
刑陸月。應執行有期徒刑捌月，緩刑參年，並應向國庫支付新臺
幣伍萬元。
    事  實
一、甲○○明知服用酒類後，注意力及控制力將受酒精影響，不
    能安全駕駛動力交通工具，仍罔顧自身與他人之交通安全，
    於民國96年2 月17日晚上9 時許，在其位於高雄市左營區舊
    城巷50之4 號住處中飲用威士忌，迄翌日（96年2 月18日）
    凌晨1 時許酒畢，已達無能力安全駕駛動力交通工具之程度
    ，竟仍駕駛車牌號碼US-5856 號自用小客車往來於公眾行駛
    之道路上，嗣於96年2 月18日凌晨1 時30分許，行經西向東
    方向之高雄市左營區○○○村○○路○道與南北向之軍校路
    交叉口，準備左轉軍校路往北方向行駛時，本應注意汽車行
    駛至交岔路口，轉彎車應讓直行車先行，而依當時天氣晴朗
    、夜間有照明、路面乾燥無缺陷、無障礙物等無不能注意之
    情事，竟疏未注意及此，適有乙○○騎乘車牌號碼PR5-423
    號重型機車，沿該路北往南方向直行行駛，未加禮讓，即自
    乙○○右前方貿然左轉，致前揭自用小客車之左後側車身，
    與乙○○所騎乘之上揭重型機車車頭發生碰撞，致乙○○受
    有左下肢撕裂傷、雙手及雙膝擦傷等傷害（過失傷害部分業
    已撤回告訴）；嗣甲○○肇事致乙○○受有前揭傷害後，未
    停車前往察看照護，亦未協助送醫之情形下，竟另行基於肇
    事逃逸之犯意，加快行車速度，駕車沿前述路段南向北往高
    雄市○○區○○路方向離開肇事現場，嗣警據報於同日凌晨
    1 時45分許在高雄市建業新村122 之9 號前發現甲○○所駕
    駛之自用小客車始當場查獲，並測得其呼氣之酒精濃度為每
    公升0.94毫克，始悉上情。
二、案經高雄市政府警察局左營分局移送臺灣高雄地方法院檢察
    署偵查起訴。
    理  由
一、本件被告甲○○所犯為死刑、無期徒刑或最輕本刑為3 年以
    上有期徒刑以外之罪，其於準備程序中就被訴事實為有罪之
    陳述，經法官告知簡式審判程序之旨，並聽取公訴人及被告
    之意見後，依刑事訴訟法第273 條之1 第1 項規定，裁定由
    受命法官獨任進行簡式審判程序，合先敘明。
二、上開犯罪事實，業據被告甲○○於審理時坦承不諱，並有道
    路交通事故現場圖、道路交通事故調查報告表（一）（二）
    、酒精測試單、刑法第185 條之3 案件測試觀察紀錄表，自
    小客車US-5856 肇事車輛逃逸路線、國軍左營總醫院附設民
    眾診療服務處診斷證明書各1 紙及現場照片4 張在卷可稽；
    又刑法第185 條之3 所謂之「不能安全駕駛」，係抽象危險
    犯，並不以發生具體危險為必要。而依醫學實驗證明所得經
    驗法則，對於吐氣酒精濃度達每公升0.25毫克（MG/L）以上
    時，將使駕駛人產生複雜之技巧障礙、駕駛能力變壞之行為
    表現，肇事比率比一般未飲酒時高出2 倍，而吐氣酒精濃度
    達每公升0.5 毫克以上時，將使駕駛人產生平衡感與判斷力
    障礙升高，肇事比率比一般未飲酒時高出10倍，甚而如吐氣
    酒精濃度達每公升0.75毫克時，駕駛人將產生明顯酒醉、步
    履蹣跚之行為狀態，其肇事比率比一般高25倍，達吐氣酒精
    濃度達每公升1 毫克時，將造成中度中毒，有步態不穩、噁
    心、嘔吐、精神混惑不清狀態（參見蔡志中著，對飲酒不能
    安全駕駛之執法研究，司法院第46期業務研究會講義）。本
    件被告酒後駕車撞及告訴人乙○○之重型機車而肇事，而被
    告呼氣酒精濃度測試結果竟高達每公升0.94毫克，是依據上
    開研究報告有關駕駛人酒後駕車行為表現之結論，足認被告
    因飲酒已產生駕駛技巧障礙，視覺及行為反應能力減低，而
    達不能安全駕駛動力交通工具之程度。是本件事證明確，被
    告上開犯行洵堪認定。
三、核被告甲○○所為，係犯刑法185 條之3 服用酒類不能安全
    駕駛動力交通工具而駕駛罪及同法第185 條之4 駕駛動力交
    通工具，致人受傷而逃逸罪。其所犯上開二罪間，犯意各別
    ，罪名互異，應予分論並罰。爰審酌被告於酒後已達不能安
    全駕駛之程度，猶率爾駕車上路，且酒測值更高達每公升
    0.94毫克，輕忽自己與其他用路人之生命、身體與財產安全
    ，實有非是，更於駕車與告訴人乙○○發生擦撞肇事後，未
    救護告訴人或報警處理即離開現場，置他人生命、身體不顧
    ，本應從重量刑；惟念及其犯後已坦承犯行，態度尚可，且
    已與告訴人達成和解，告訴人並已於審理中撤回過失傷害之
    告訴等一切情狀，分別量處如主文所示之刑，並定其應執行
    刑。又被告於5 年以內未曾因故意犯罪而受有期徒刑以上刑
    之宣告，有臺灣高等法院被告前案紀錄表1 份存卷可證，其
    因一時疏失，致觸犯本件犯行，且已與告訴人達成和解等情
    ，已如前述，是其經此刑之宣告後，應知警惕而無再犯之虞
    ，本院認以暫不執行其刑為適當，爰予以宣告緩刑3 年，用
    啟自新。另本院考量被告甲○○上開犯罪情狀，認除前開緩
    刑之宣告外，另有賦予被告一定負擔之必要，併予諭知被告
    應向國庫支付如主文所示金額，以示懲儆。
據上論斷，應依刑事訴訟法第273 條之1 第1 項、第284 條之1
、第299 條第1 項前段，刑法第185 條之3 、第185 條之4 、第
51條第5 款、第74條第1 項第2 款、第2 項第4 款，刑法施行法
第1 條之1 第2 項，判決如主文。
本案經檢察官丙○○到庭執行職務
中　　華　　民　　國　　96　　年　　6 　　月　　7 　　日
                    交通法庭  法　官  王俊彥
如不服本判決，應於判決送達後10日內，向本院提出上訴狀。
以上正本證明與原本無異。
中　　華　　民　　國　　96　　年　　6 　　月　　7 　　日
                              書記官  鄭永媚
附錄本案論罪法條：
刑法第185條之3
（重大違背義務致交通危險罪）
服用毒品、麻醉藥品、酒類或其他相類之物，不能安全駕駛動力
交通工具而駕駛者，處1 年以下有期徒刑、拘役或3 萬元以下罰
金。
刑法第185條之4
（肇事遺棄罪）
駕駛動力交通工具肇事，致人死傷而逃逸者，處6 月以上5 年以
下有期徒刑。
